【裁判字號】    98,上易,1873
【裁判日期】    980831
【裁判案由】    妨害自由等
【裁判全文】
臺灣高等法院刑事判決                98年度上易字第1873號
上  訴  人
即  被  告  甲○○
                    號
上列上訴人即被告因妨害自由等案件，不服臺灣臺北地方法院98
年度易字第1547號，中華民國98年6 月30日第一審判決（起訴案
號：臺灣臺北地方法院檢察署98年度偵字第10181 號），提起上
訴，本院判決如下：
    主  文
上訴駁回。
    事實及理由
一、本件上訴人即被告甲○○（簡稱被告）所犯非死刑、無期徒
    刑或最輕本刑3 年以上有期徒刑之罪，亦非高等法院管轄第
    一審案件，被告於本院審理程序進行中，就被訴事實為有罪
    之陳述，經告以簡式審判程序之旨，並聽取檢察官、被告之
    意見後，本院合議庭裁定依簡式審判程序進行審理，是本件
    之證據調查，依刑事訴訟法第273 條之2 規定，不受同法第
    159 條第1 項、第161 條之2 、第161 條之3 、第163 條之
    1 及第164 條至第170 條規定之限制，合先敘明。
二、本案經本院審理結果，認第一審以被告犯槍砲彈藥刀械管制
    條例第14條第3 項未經許可持有刀械罪，判處有期徒刑8 月
    ，並就扣案之武士刀2 把諭知沒收，另以被告犯刑法第305
    條第1 項之恐嚇罪，判處有期徒刑5 月，並定應執行刑為有
    期徒刑1 年，經核其認事用法及量刑均無不當，應予維持，
    並引用第一審判決書記載之事實、證據及理由（如附件）。
三、被告上訴意旨略以：原審判決既認定扣案之武士刀為伊父親
    彭享標死亡後遺留於家中，豈能妄加推定為伊持有；伊父親
    於89年11月9 日死亡後，該扣案之武士刀一直閒置於床下櫥
    櫃，伊從未取用或動用，伊雖曾於95年底家中粉刷油漆時予
    以上漆，惟隨即堆放原處，並無持有或使用之意圖；伊雖曾
    與母親發生口頭爭執並說出「妳如果不給我2,000 元，我就
    把房子打掉」等語，實為爭執中之無心脫口之詞，只是一時
    氣話，伊母親亦知此乃伊一時之氣話，並撤銷告訴，伊坦白
    犯行，事後已深具悔意，原審量刑過重等語，指摘原審判決
    不當。惟查：（一）原審認被告犯槍砲彈藥刀械管制條例第
    14 條 第3 項未經許可持有刀械罪及刑法第305 條第1 項之
    恐嚇罪，業於判決中敘明其認定之依據及理由，並審酌被告
    任意持有武士刀二把，對社會治安造成潛在危險，且因索取
    金錢未果，即持該武士刀出言恐嚇被害人即其母親，致被害
    人心生畏懼，有悖人倫，兼衡其犯罪動機、目的、智識程度
    、手段，及犯罪後態度等一切情狀，分別量處有期徒刑8 月
    、5 月，並定其應執行刑為有期徒刑1 年，並未逾越職權，
    且其量刑亦未違反比例原則；（二）被告於原審審理時既已
    經坦承犯行，其上訴意旨雖以：扣案之武士刀一直閒置於床
    下櫥櫃，伊從未取用或動用，伊雖曾於95年底家中粉刷油漆
    時予以上漆，惟隨即堆放原處，並未持有；又其所言「妳如
    果不給我2,000 元，我就把房子打掉」，實為爭執中之無心
    脫口之詞等語，要係事後卸責之詞，不足採信。綜上所述，
    本件上訴為無理由，應予駁回。
據上論結，應依刑事訴訟法第373 條、第368 條，判決如主文。
本案經檢察官何明楨到庭執行職務。
中    華    民    國    98    年    8     月    31    日
                  刑事第二十庭  審判長法  官  楊貴雄
                                      法  官  林銓正
                                      法  官  鄧振球
以上正本證明與原本無異。
不得上訴。
                                      書記官  劉有志
中    華    民    國    98    年    8     月    31    日


司法院資訊處製作；財團法人民間司法改革基金會備份。
